

PROFIL

Saya lulusan SMK tahun 2022 dengan jurusan Akuntansi. Saya terampil public speaking, dibekali dengan pengalaman magang di PT Inti Bumi Perkasa selama 6 bulan juga memiliki pengalaman kerja di Lawson Indonesia. Saya mengutamakan kejujuran dan bertanggung jawab dalam bekerja.

KONTAK



+62 895 0881 7754



aaronhmzh_



hamzahroni027@gmail.com



Jl. Jatihandap No. 146



KEAHLIAN DAN KOMPETENSI

- Leadership.
- Komunikatif.
- Aktif dan mudah beradaptasi.
- Kerja sama tim.

RONI HAMZAH

Bandung, 27 Agustus 2003 | Islam | Lajang | 177 cm | 57 kg

PENDIDIKAN

SMK PASUNDAN 1 BANDUNG | 2019 – 2022 Akuntansi Dan Keuangan Lembaga Nilai Akhir 84.19

Fokus mempelajari seluruh siklus akuntansi, membuat laporan keuangan, juga akuntansi jasa, dagang, dan manufaktur. Serta mengoperasikan komputer akuntansi (myob) hingga Microsoft Excel.

PENGALAMAN

PT INTI BUMI PERKASA | 2021 - 2022

Magang di PT INTI BUMI PERKASA sejak 18 April 2021 – 4 Januari 2022 di bagian akuntansi, keuangan, dan operasional.

LAWSON INDONESIA | 2023 - 2024

Bekerja di Lawson Indonesia sejak 16 April 2023 – 20 September 2024. Terakhir menjabat sebagai ACOS (Assistant Chief of Store).

RIWAYAT ORGANISASI

- OSIS SMP Pasundan 8 Bandung | 2017 2018.
 - (Jabatan : Ketua OSIS)
- OSIS SMK Pasundan 1 Bandung | 2019 2020.
 (Jabatan : Seksi Bidang Demokrasi dan HAM)
- OSIS SMK Pasundan 1 Bandung | 2020 2021.
 - (Jabatan : Ketua OSIS)
- Forum Komunikasi Siswa | 2020 2021.
 (Jabatan : Seksi Bidang Kewirausahaan)

BAHASA